【裁判字號】    99,上訴,1656
【裁判日期】    990714
【裁判案由】    毒品危害防制條例
【裁判全文】
臺灣高等法院刑事判決                99年度上訴字第1656號
上  訴  人
即  被  告  甲○○
選任辯護人  蔡明熙  律師
上列上訴人因毒品危害防制條例案件，不服臺灣板橋地方法院98
年度訴字第4145號，中華民國99年3月31日第一審判決（起訴案
號：臺灣板橋地方法院檢察署98年度偵字第27004、27006號），
提起上訴，本院判決如下：
    主  文
原判決關於甲○○部分撤銷。
甲○○販賣第一級毒品共肆罪，均累犯，各處有期徒刑拾伍年陸
月，扣案如附表三編號2所示之第一級毒品海洛因柒包，均沒收
銷燬之；扣案之毒品包裝袋柒只、附表三編號3所示之物、附表
三編號6其中2支分裝勺，均沒收之；未扣案之販賣毒品所得新臺
幣拾貳萬陸仟元沒收，如全部或一部不能沒收時，以其財產抵償
之；又販賣第一級毒品未遂，累犯，處有期徒捌年，扣案如附表
三編號1所示之第一級毒品海洛因貳包，沒收銷燬之；扣案毒品
包裝袋貳只、附表三編號3所示之物及附表三編號6其中2支分裝
勺，均沒收之。應執行有期徒刑貳拾年，扣案如附表三編號1、2
所示之第一級毒品海洛因玖包（合計淨重陸拾捌點壹肆公克，空
包裝總重捌點柒貳公克），均沒收銷燬之；扣案之毒品包裝袋玖
只、附表三編號3所示之物、附表三編號6其中2支分裝勺，均沒
收之；未扣案之販賣毒品所得新臺幣拾貳萬陸仟元沒收，如全部
或一部不能沒收時，以其財產抵償之。
    事  實
一、甲○○（綽號「空仔」、「阿猴」）於民國91年間，因施用
    毒品案件，經臺灣士林地方法院以91年度訴字第408號判決
    所判處有期徒刑7月、4月，並定應執行有期徒刑10月之徒刑
    ，於93年11月9日因徒刑執行完畢出監；於95年間，又因施
    用第一、二級毒品案件，經臺灣臺北地方法院以(一)95年度訴
    字第1326號判決判處有期徒刑9月、6月，並定應執行有期徒
    刑1年2月確定；再於96年間，因轉讓第一級毒品等案件，經
    臺灣臺北地方法院以(二)95年度訴字第2075號判決判處有期徒
    刑8月、8月，並定應執行有期徒刑1年3月，上訴後，由臺灣
    高等法院以96年度上訴字第3371號判決駁回上訴確定；另於
    96年間，因施用第一、二級毒品案件，經臺灣臺北地方法院
    以(三)96年訴字第127號判決判處有期徒刑1年、8月，並定應
    執行有期徒刑1年6月確定，嗣因中華民國96年罪犯減刑條例
    經立法院制定，由總統於96年7月4日公布，自96年7月16 日
    起生效，其所犯上開(一)、(三)二案，經臺灣臺北地方法院以96
    年度聲減字第575號裁定各減刑為有期徒刑4月又15日、3 月
    、6月、4月，並更定應執行有期徒刑1年4月，復與(二)一案，
    經臺灣高等法院以97年度聲字第13 86號裁定應執行有期徒
    刑2年6月確定，97年9月25日因假釋出監，並付保護管束，
    嗣於98年4月2日保護管束期滿，未執行之刑，以已執行論。
    詎仍不知悔改，明知海洛因係毒品危害防制條例所管制之第
    一級毒品，非經許可不得持有、販賣，竟意圖牟利，分別基
    於販賣第一級毒品海洛因之犯意，依不詳方式販入重量不詳
    之海洛因後，於附表一編號1所示之時間，由林獻章(所犯販
    賣第一級毒品海洛因罪業經原審判決確定)以0000000000號
    行動電話撥打甲○○供販毒聯絡使用之0000000000門號手機
    ，接續於附表一編號1所示之時間、地點，販賣第一級毒品
    海洛因予林獻章。再進而基於營利之意圖暨販賣第一級毒品
    海洛因之個別犯意，以附表一編號2至4所示之「電話通聯情
    形」欄所示之方法聯絡，於「販毒合意時間」、「交付毒品
    地點」欄所示之各該時間、地點，依約交付第一級毒品海洛
    因予林獻章，藉此而前、後4次出售海洛因予林獻章資以牟
    利，（其販賣之時、地、交易毒品之價格及重量均詳如附表
    一所示）。嗣因林獻章於98年9月28日21時20分許，在臺北
    縣板橋市○○路227號經警查獲，並在林獻章之臺北縣板橋
    市○○路○段270巷65-1號2樓租屋處扣得其自甲○○處販入
    而供販出用，所剩餘如附表二編號1所示之海洛因7包（均含
    包裝袋，合計純質淨重5.03公克，空包裝總重2.06公克，業
    經原審判決諭知沒收銷毀確定）及附表二其餘之物。而林獻
    章為警查獲後，經警勸說供出其毒品來源係甲○○，並表示
    願意配合警方查緝，遂由其於98年9月30日某時，以電話聯
    繫甲○○，佯稱欲向甲○○購買海洛因2瓶（毒品交易行話
    ，重量約2錢），並相約於該日16時許，至臺北市○○街41
    巷口即民權西路捷運站出口處碰面交易毒品後，於同日16
    時10分許，甲○○依約持上開重量之第一級毒品海洛因前往
    ，嗣經林獻章配合告知現場埋伏員警甲○○已抵達，員警隨
    即上前盤查、逮捕甲○○，並自附近路旁之草叢內扣得甲○
    ○所藏匿，以香菸盒包裹之海洛因2包（如附表三編號1所示
    ）及其所有供聯絡販賣毒品使用之上開行動電話1支，而未
    得逞。警方復徵得甲○○之同意，先後前往其位於臺北市○
    ○○路91號10樓9室、臺北市○○○路○段77號4樓之2等居所
    進行搜索，扣得如附表三編號2所示之第一級毒品海洛因7
    包（連同前開扣得之海洛因2包，共9包，均含包裝袋，合計
    淨重68.14公克，空包裝總重8.72公克），及其所有如附表
    三所示其餘之物，而查悉上情。
二、案經臺北縣政府警察局移送臺灣板橋地方法院檢察署檢察官
    偵查起訴。
    理  由
壹、程序方面：按被告以外之人於審判外之陳述，雖不符前4條
    之規定，而經當事人於審判程序同意作為證據，法院審酌該
    言詞陳述或書面陳述作成時之情況，認為適當者，亦得為證
    據；當事人、代理人或辯護人於法院調查證據時，知有第15
    9條第1項不得為證據之情形，而未於言詞辯論終結前聲明異
    議者，視為有前項之同意；刑事訴訟法第159條之5定有明文
    。此乃第159條第1項所容許，得作為證據之例外規定之一。
    經查，檢察官、被告及辯護人就本判決下引之證據，均表示
    同意作為證據(見本院卷第73背面、74頁)，復於言詞辯論終
    結前，均未聲明異議，是依上開說明，自均有證據能力。
乙、實體方面：
  一、訊據被告甲○○對於事實欄所載販賣毒品之犯行坦承不諱
      (見本院卷第73背面、76背面-77背面頁)，核與證人林獻
      章所證經扣得之毒品均係購自被告甲○○之情節相符（見
      偵27004卷第131、161頁），復有自證人林獻章處扣得之
      白色粉末共7包(如附表二編號1所示)、甲○○在經警查獲
      現場所藏匿之香菸盒包裹之海洛因2包（如附表三編號1所
      示）、供聯絡販賣毒品使用之上開行動電話1支，在甲○
      ○住居所臺北市○○○路91號10樓9室、臺北市○○○路○
      段77號4樓之2扣得如附表三編號2所示之第一級毒品海洛
      因7 包（連同前開扣得之海洛因2包，共9包，均含包裝袋
      ，合計淨重68.14公克，空包裝總重8.72公克）及林獻章
      與甲○○之通訊監察譯文可憑（見同上偵查卷第86、88、
      89、91頁），依通訊監察譯文對話內容顯示，被告甲○○
      與林獻章於98年7月25日15時5分之譯文：（A指林獻章，B
      指被告甲○○，以下同）：「A：我啦，獻章啦。小罐2罐
      啦。我在這等你ㄡ。B：一樣在那等ㄡ。A：對」；暨同月
      26 日14時39分之譯文：「B：你要多少給我？A：38。B：
      怎麼會這樣？是這樣嗎？56吧！A：38他拿一個給我。B：
      本來5萬。A：那天還1萬5，3萬2不是3萬8？B：ㄡ那今天
      要拿錢給我嗎？A：明天。B：等一下不行嗎？A：不然你
      來我拿1萬。B：1萬5好不好？A：好啦。」；同月27日20
      時9分之譯文：「A：我打給阿全要拿錢給他，他沒來拿。
      B ：你跟他講。A：阿全你都沒來拿3萬。B：不然你等一
      下，我現在去。A：我要去要1小時，你拿2罐ㄡ，空仔我
      給你2萬8，你拿2罐給我。B：好啦。」；暨8月4日13時3
      分之譯文：「A：我現在拿3萬給你，你再拿2罐大的，我
      要去那等。B：一樣的地方。A：我跟你講，你來我拿2萬8
      給你，你拿2000給我…作2包，這樣你知道嗎？A：好。
      」，證人林獻章於偵查中亦證稱：98年7月25日15時5分之
      監察譯文對話，係伊以3萬餘元向被告拿2錢之海洛因，被
      告確已交付毒品予伊，被告有時在雙連捷運站、有時在民
      權西路捷運站交付，此次確實之交付地點，伊忘記了；翌
      日14時39分之監察譯文對話，係伊因不夠錢，故先拿15,0
      00元給被告，此次是以38,000元向被告拿2錢海洛因，交
      易地點是在上述2捷運站其中之一，該次有交易成功；98
      年7月27日20時9分之監察譯文對話，是伊準備要以3萬元
      向被告拿2錢海洛因，後來係以28,000元成交，此次亦有
      交易成功；98年8月2日15時7分之監察譯文對話與毒品無
      關，僅在講伊與被告間之借貸關係；98年8月4日13時3分
      之監聽譯文，係伊以3萬元向被告拿2錢海洛因，共作成2
      包，被告在上開捷運站交付毒品予伊，伊無法確認被告各
      次交付毒品之地點，但均有交貨，且是在上開2捷運站其
      中之一（見偵27006卷第106-107頁）等語明確，又上開經
      警查扣之毒品，經送鑑驗結果，自林獻章處查扣之物確呈
      現海洛因毒品之陽性反應無訛（合計純質淨重5.03公克，
      空包裝總重2.06公克），有法務部調查局濫用藥物實驗室
      98年10月29日調科壹字第09823029770號鑑定書1紙（見同
      上偵查卷第158頁），自甲○○處查扣之毒品，經送法務
      部調查局以化學呈色法及氣體層析質譜儀分析法鑑驗結果
      ，確係第一級毒品海洛因無訛（共9包，均含包裝袋，合
      計淨重68.14公克，空包裝總重8.72公克，純值淨重33.17
      公克），有該局濫用藥物實驗室98年10月29日調科壹字第
      09823029780號鑑定書在卷可憑（見偵27006卷第102頁）
      ，是被告自白與事實相符，堪予採信。從而，被告有事實
      欄所載四次販賣第一級毒品海洛因予林獻章之犯行，已明
      確無訛。又被告甲○○於98年9月30日16時10分許，持上
      開扣案毒品其中2包（以香菸盒包裹）至臺北市○○街41
      巷口，係欲與證人林獻章交易第一級毒品海洛因，惟林獻
      章本次交易旨在協助警方，以求人贓俱獲，故被告雖抵達
      約定地點並攜帶扣案毒品欲交付林獻章，然因為警當場逮
      捕而未遂，是被告甲○○此次犯行，係販賣第一級毒品未
      遂罪亦可認定。
  二、按海洛因等毒品，本無一定之公定價格，是其各次買賣之
      價格，當亦各有差異，或隨供需雙方之資力、關係之深淺
      、需求之數量、貨源之充裕與否、販賣者對於資金之需求
      程度，以及政府查緝之態度，進而為各種不同之風險評估
      ，而為機動性之調整，是其價格標準，自非一成不變，且
      販賣者從各種「價差」或「量差」或「純度」謀取利潤方
      式，亦有差異，然其所圖利益之非法販賣行為目的，則屬
      相同，並無二致。因之，販賣利得，除經被告坦承，或其
      價量至臻明確外，確實難以究其原委。然按一般民眾普遍
      認知之毒品非法交易，向為政府查禁森嚴且重罰不寬貸，
      衡諸常情，倘非有利可圖，絕無平白甘冒被重罰風險之理
      ，從而，舉凡有償交易，除足反證其確另基於某種非圖利
      本意之關係外，通常尚難因無法查悉其買進、賣出之差價
      ，而諉無營利之意思，或阻卻販賣犯行之追訴。查被告為
      智識正常之成年人，且業曾因多次施用海洛因等毒品，接
      受觀察勒戒、強制戒治及入監服刑，對於海洛因毒品價格
      昂貴，取得不易，毒品交易為政府檢警機關嚴予取締之犯
      罪，法律並就此懸有重典處罰，當知之甚稔，而被告甲○
      ○與林獻章為僅限於毒品交易始有往來之朋友，倘無從中
      賺取差價或投機貪圖小利，豈有甘冒被查緝科以重刑之風
      險，無償代購之理。是被告主觀上具有營利之意圖，應堪
      認定。
  三、綜上所述，被告甲○○自白有事實欄所載之犯行與事實相
      符，應堪採信，被告犯行明確，應予依法論科。
  四、論罪科刑部分
    (一)、查毒品危害防制條例第4條於98年5月20日修正公布，針
        對當次公布之修正條文，未另訂施行日期，至原毒品危
        害防制條例第36條所規定：「本條例自公布後6個月施
        行。」核其所稱「本條例」係指係92年7月9日修正公布
        之該條例，並非指98年5月20日公布之部分修正條文。
        是98年5月20日公布之毒品危害防制條例修正條文之生
        效日期，應依中央法規標準法第13條對於法規生效施行
        日之規範，自公布日起至第3日即98年5月22日發生效力
        。據此，被告為件行為之時間係自98年7月25日至同年8
        月4日間，是自應全部新修正毒品危害防制條例，核先
        敘明。
    (二)、按海洛因為毒品危害防制條例第2條第2項第1款所規定
        之第一級毒品，被告甲○○先後於附表一所示之時間，
        販賣海洛因林獻章，核其等所為，係犯毒品危害防制條
        例第4條第1項之販賣第一級毒品罪。被告甲○○最後一
        次販賣海洛因之行為，雖與證人即同案被告林獻章約明
        交易數量、時地，然林獻章既係經警授意佯向被告甲○
        ○購買毒品海洛因，被告甲○○依約至現場準備交易毒
        品之際，即當場為警查獲，是以林獻章並無購買之真意
        ，被告甲○○此次所為，應係犯毒品危害防制條例第4
        條第6項、第1項之販賣第一級毒品未遂罪。被告販賣第
        一級毒品海洛因前持有第一級毒品海洛因之低度行為，
        應為販賣第一級毒品海洛因之高度行為所吸收，均不另
        論罪。被告甲○○於附表一所示時地，先後販賣第一級
        毒品海洛因予林獻章及於98年9月30日販賣毒品予林獻
        章未遂之行為，犯意各別，行為互異，均應分論併罰。
        又查被告甲○○有事實欄所載之前科紀錄，於97年9 月
        25日因假釋出監，並付保護管束，嗣於98年4月2日保護
        管束期滿，未執行之刑，以已執行論等情，有本院被告
        前案紀錄表1份在卷可按，其所為本件販賣第一級毒品
        行為既均在所犯前開宣告罪刑執行完畢後5年以內，故
        意再犯本件有期徒刑以上之5罪，除法定最重本刑為死
        刑、無期徒刑部分外，應依刑法第47條第1項規定加重
        其刑。被告甲○○於98年9月30日之犯行，雖已談妥買
        賣交易，然終未確實交付海洛因予林獻章，仍屬未遂，
        且其實害應較確實交付毒品而完成交易為輕，爰依刑法
        第25條第2項規定減輕其刑，按販賣第一級毒品罪之法
        定刑為「死刑或無期徒刑，得併科新台幣2千萬元以下
        罰金」，然同為販賣第一級毒品之人，其原因動機不一
        ，犯罪情節未必盡同，或有大盤毒梟者，亦有中、小盤
        之分，其販賣行為所造成危害社會之程度自屬有異，法
        律科處此類犯罪，所設之法定最低本刑卻同為「死刑或
        無期徒刑，得併科新台幣2千萬元以下罰金」，不可謂
        不重。查本件被告販賣海洛因5次價量均屬有限，販賣
        之對象亦僅有1人，依其情節，惡性尚非重大，只因一
        時貪念，致罹法定刑為死刑或無期徒刑之重典，相對於
        長期大量販賣毒品之大毒梟而言，被告對社會治安及國
        民健康之危害較小，倘處以無期徒刑之最低度，不免過
        苛，是其犯罪情狀在客觀上足以引起一般人之同情，情
        節尚堪憫恕，處以法定最低度之刑，猶嫌過重，爰依刑
        法第59條規定減輕其刑。
    (三)、原審以被告甲○○事證明確論罪科刑，固非無見。惟
        刑法上所謂販賣行為，固不以販入後復行賣出為必要，
        祇要以營利為目的，而有將毒品販入或賣出二者其一之
        行為，即足構成，故意圖營利而販入毒品，雖未及販出
        ，仍依販賣既遂罪論處；而意圖營利販入毒品後，第一
        次販賣予他人之行為，乃接續原先販入之犯意而為，不
        論其行為屬既遂或未遂，應認基於單一犯意之接續行為
        ，只能就其販入及出賣毒品，論以販賣既遂之實質一罪
        ，至意圖營利而販入毒品後之多次出賣行為，應以其是
        否完成賣出行為，作為判斷既遂或未遂之準據。本件被
        告意圖營利販入第一級毒品海洛因後，接續於附表一編
        號1所示之時間販賣海洛因予林獻章，嗣再基於個別營
        利之意思販賣海洛因。原判決事實欄就被告甲○○販入
        海洛因後，未予區分第1次販出行為係接續販入所為，
        第2次至第4次係基於個別犯意而販出，事實認定難認妥
        適。被告於本院坦承犯行，原審未及審酌被告犯後態
        度，其量刑亦有未洽。附表三編號6之分裝勺，其中2
        支係被告供分裝海洛因之用，原判決漏未諭知沒收，自
        有未合。包裝海洛因毒品之包裝袋，係用以包裝毒品
        ，防其裸露、潮溼、便於攜帶販賣之用，應依毒品危害
        防制條例第19條第1項規定宣告沒收，本件查獲之毒品
        重量如附表三編號1所示，與包裝袋並無不可分離之事
        實，原判決認無法與毒品分離而應視同毒品之一部分，
        亦有誤會。被告上訴指摘原判決不當，固不可取，惟原
        判決既有上述瑕疵，自應由本院撤銷，並自為判決。爰
        審酌被告甲○○係有施用毒品前科之人，明知海洛因毒
        品對於人體有莫大之戕害，為圖一己之私利，竟漠視毒
        品之危害性，而為本件販賣毒品犯行，危害國民身心健
        康及社會風氣，進而敗壞社會治安，惡性均非輕，且被
        告甲○○於上訴後坦承犯行，足認其有悔過之意，再斟
        酌其販賣毒品之次數、數量及犯罪所得，兼衡其等犯罪
        之動機、手段及智識程度等一切情狀，分別量處如主文
        所示之刑並定其應執行刑。又本案自被告甲○○扣得如
        附表三編號1、2所示之海洛因共9包（均含包裝袋，合
        計淨重68.14公克，空包裝總重8.7 2公克，純值淨重
        33.17公克），經檢驗後確認屬毒品危害防制條例所規
        範之第一級毒品，已如前述，應沒收銷毀之，至於上開
        毒品經送驗鑑耗部分，業已滅失，就此部分，不另為沒
        收銷燬之諭知；又上開毒品包裝袋9只，用以包裝毒品
        ，防其裸露、潮溼、便於攜帶販賣之用，係被告意圖營
        利而販賣毒品時所用之物，應依毒品危害防制條例第19
        條第1項規定宣告沒收。被告甲○○各次販賣海洛因所
        得如附表一所示之金額，亦應依同條例第19條第1項之
        規定於各罪沒收，如全部或一部不能沒收時，以其財產
        連帶抵償之。另扣案如附表三編號3號之手機1支屬被告
        甲○○所有，且供本件販賣海洛因所用之物，前已敘明
        ，爰依毒品危害防制條例第19條第1項規定宣告沒收。
        附表三編號6所示之分裝勺3支，其中2支係被告所有並
        係供分裝海洛因之用，業據被告甲○○供明在卷，自應
        依刑法第38條第1項第2款宣告沒收。至附表三所示之其
        餘扣案物，被告甲○○固坦承為其所有之物，惟查無其
        他積極證據足資證明此等扣案物與本件被告甲○○販賣
        第一級毒品之犯行直接相關，爰不另予宣告沒收。另自
        林獻章處扣得之附表二編號1之毒品，固係被告販賣之
        毒品，惟既已交付買受人，即應由林獻章所涉販賣毒品
        案件處置，不在被告甲○○所涉案件中宣告沒收，附此
        敘明。
據上論斷，應依刑事訴訟法第369條第1項前段、第364條、第299
條第1項前段，毒品危害防制條例第4條第1項、第6項、第18 條
第1項前段、第19條第1項，刑法第11條、第25條第2項、第47條
第1項、第37條第1項、第59條、第51條第5款、第38條第1項第2
款，判決如主文。
本案經檢察官陳國鳴到庭執行職務。
中    華    民    國    99    年    7     月    14    日
            刑事第二十二庭審判長法  官  郭雅美
                                法  官  李麗珠
                                法  官  洪于智
以上正本證明與原本無異。
如不服本判決，應於收受送達後10日內向本院提出上訴書狀，其
未敘述上訴之理由者並得於提起上訴後10日內向本院補提理由書
（均須按他造當事人之人數附繕本）「切勿逕送上級法院」。
                                書記官  強梅芳
中    華    民    國    99    年    7     月    15    日
附錄：本案論罪科刑法條全文
毒品危害防制條例第4條
製造、運輸、販賣第一級毒品者，處死刑或無期徒刑；處無期徒
刑者，得併科新臺幣 2 千萬元以下罰金。
製造、運輸、販賣第二級毒品者，處無期徒刑或 7 年以上有期
徒刑，得併科新臺幣 1 千萬元以下罰金。
製造、運輸、販賣第三級毒品者，處 5 年以上有期徒刑，得併
科新臺幣 7 百萬元以下罰金。
製造、運輸、販賣第四級毒品者，處 3 年以上 10 年以下有期
徒刑，得併科新臺幣 3 百萬元以下罰金。
製造、運輸、販賣專供製造或施用毒品之器具者，處 1 年以上
7 年以下有期徒刑，得併科新臺幣 1 百萬元以下罰金。
前五項之未遂犯罰之。得上訴
附表一：被告甲○○販賣第一級毒品海洛因一覽表
┌──┬────┬────┬──────┬──────┬──────┬───┐
│編號│販賣毒品│電話通聯│販毒合意時間│交付毒品地點│販賣毒品之價│備註  │
│    │之對象  │情形    │            │            │格（新臺幣）│      │
│    │        │        │            │            │及重量      │      │
├──┼────┼────┼──────┼──────┼──────┼───┤
│ 1  │林獻章  │林獻章以│98年7月25日 │臺北市雙連捷│以3萬元購買 │      │
│    │        │00000000│15時5分許   │運站或民權西│重量2錢之海 │      │
│    │        │30號電話│            │路捷運站    │洛因        │      │
│    │        │撥打李建│            │            │            │      │
│    │        │榮096053│            │            │            │      │
│    │        │4385號電│            │            │            │      │
│    │        │話      │            │            │            │      │
├──┤        ├────┼──────┼──────┼──────┼───┤
│ 2  │        │甲○○以│98年7月26日 │同上        │以3萬8000元 │      │
│    │        │00000000│14 時39分許 │            │購買重量2錢 │      │
│    │        │85號電話│            │            │之海洛因    │      │
│    │        │撥打林獻│            │            │            │      │
│    │        │章098337│            │            │            │      │
│    │        │4030號電│            │            │            │      │
│    │        │話      │            │            │            │      │
├──┤        ├────┼──────┼──────┼──────┼───┤
│ 3  │        │林獻章以│98年7月27日 │同上        │以2萬8000元 │      │
│    │        │00000000│20時9分許   │            │購買重量2錢 │      │
│    │        │30號電話│            │            │之海洛因    │      │
│    │        │撥打李建│            │            │            │      │
│    │        │榮096053│            │            │            │      │
│    │        │4385號電│            │            │            │      │
│    │        │話      │            │            │            │      │
├──┤        ├────┼──────┼──────┼──────┼───┤
│ 4  │        │同上    │98年8 月4 日│同上        │以3萬元購買 │      │
│    │        │        │13時3 分許  │            │重量2錢之海 │      │
│    │        │        │            │            │洛因        │      │
├──┴────┴────┴──────┴──────┴──────┴───┤
│總計販毒所得：126,000元。                                                 │
└─────────────────────────────────────┘
附表二：於98年9月28日21時20許，員警前往林獻章位於臺北縣
        板橋市○○路○段270巷65-1號2樓之租屋處扣得之物：
┌──┬────────────────────────┬───┬────┬────┐
│編號│     品                                 名      │單  位│數    量│備註    │
├──┼────────────────────────┼───┼────┼────┤
│ 1  │海洛因（均含包裝袋，合計純質淨重5.03公克，空包裝│包    │7       │        │
│    │總重2.06公克），法務部調查局濫用藥物實驗室98年10│      │        │        │
│    │月29日調科壹字第09823029770 號鑑定書（見98年度偵│      │        │        │
│    │字第27004號偵查卷第158頁）                      │      │        │        │
├──┼────────────────────────┼───┼────┼────┤
│ 2  │分裝袋                                          │個    │220     │        │
├──┼────────────────────────┼───┼────┼────┤
│ 3  │手機（含0000000000號門號晶片1 枚）              │支    │1       │        │
├──┼────────────────────────┼───┼────┼────┤
│ 4  │現金                                            │元    │8,000   │        │
├──┼────────────────────────┼───┼────┼────┤
│ 5  │現金                                            │元    │18,600  │        │
├──┼────────────────────────┼───┼────┼────┤
│ 6  │電子秤                                          │台    │1       │        │
│    │                                                │      │        │        │
├──┼────────────────────────┼───┼────┼────┤
│ 7  │分裝勺                                          │支    │2       │        │
├──┼────────────────────────┼───┼────┼────┤
│ 8  │注射針筒                                        │支    │2       │        │
├──┼────────────────────────┼───┼────┼────┤
│ 9  │葡萄糖                                          │包    │2       │        │
├──┼────────────────────────┼───┼────┼────┤
│ 10 │手機（含0000000000號門號晶片1 枚）              │支    │1       │        │
└──┴────────────────────────┴───┴────┴────┘
附表三：於98年9月30日，員警查獲甲○○後扣得之物：
┌──┬────────────────────────┬───┬────┬──────┐
│編號│     品                                 名      │單  位│數    量│備註        │
├──┼────────────────────────┼───┼────┼──────┤
│ 1  │海洛因（均含包裝袋，合計淨重68.14 公克，空包裝總│包    │2       │在臺北市撫順│
│    │重8.72公克），法務部調查局濫用藥物實驗室98年10月│      │        │街41巷口扣得│
│    │29日調科壹字第09823029780 號鑑定書（見98年度偵字│      │        │            │
├──┤第27006號偵查卷第102頁）。                      ├───┼────┼──────┤
│ 2  │                                                │包    │7       │其中6 包在臺│
│    │                                                │      │        │北市○○○路│
│    │                                                │      │        │91號10樓9 室│
│    │                                                │      │        │扣得，其餘1 │
│    │                                                │      │        │包在臺北市民│
│    │                                                │      │        │生東路1 段4 │
│    │                                                │      │        │樓之2扣得   │
├──┼────────────────────────┼───┼────┼──────┤
│ 3  │手機（含0000000000號門號晶片1 枚）              │支    │1       │在臺北市撫順│
│    │                                                │      │        │街41巷口扣得│
├──┼────────────────────────┼───┼────┼──────┤
│ 4  │手機（含0000000000號門號晶片1 枚）              │支    │1       │同上        │
│    │                                                │      │        │            │
├──┼────────────────────────┼───┼────┼──────┤
│ 5  │手機（含0000000000號門號晶片1 枚）              │支    │1       │同上        │
│    │                                                │      │        │            │
├──┼────────────────────────┼───┼────┼──────┤
│ 6  │分裝勺                                          │支    │3       │在臺北市民權│
│    │                                                │      │        │西路91號10樓│
│    │                                                │      │        │9 室扣得    │
├──┼────────────────────────┼───┼────┼──────┤
│ 7  │安非他命吸食器                                  │個    │1       │同上        │
└──┴────────────────────────┴───┴────┴──────┘

司法院資訊處製作；財團法人民間司法改革基金會備份。
